【裁判字號】    95,訴,1050
【裁判日期】    951127
【裁判案由】    偽造文書等
【裁判全文】
臺灣臺南地方法院刑事判決
公  訴  人  臺灣臺南地方法院檢察署檢察官
被      告  乙○○
選任辯護人  莊美貴律師
上列被告因偽造文書等案件，經檢察官提起公訴（94年度偵字第
10653號），本院判決如下：
    主  文
乙○○無罪。
    理  由
一、公訴意旨略以：被告乙○○係前臺南市第六信用合作社（下
    稱六信合作社）經理，丙○○則係從事土地代書為業，二人
    均熟諳金融機構的貸款流程及法拍屋之買賣移轉程序。丙○○早先經人介紹與當時任職六信合作社經理之被告乙○○認
    識。被告乙○○向丙○○提議共同進行法拍屋的買賣合作，
    並向丙○○表示在其所任職的六信合作社裡，理、監事不乏
    利用競標法拍屋，得標之後再提高買賣價格來申請貸款的方
    式，從中賺取差價並因此獲得許多利益者。被告乙○○遂與
    丙○○基於共同之犯意聯絡，由被告乙○○尋找金主提供丙○○資金，或者二人共同出資合作投資如附表所示之法拍屋
    及土地，並於如附表所示之時間，由丙○○安排法拍屋的競
    標，於得標後由被告乙○○計算可以向六信合作社貸款的最
    高額度，再由丙○○依乙○○提供之價額，偽造不實的買賣
    契約，過戶於丙○○所安排如附表所示之買賣人頭戶，丙○○並於不動產過戶後，向地政機關申請地籍謄本，備同偽造
    之買賣契約，持以向六信合作社貸款部門行使，作為六信合
    作社核貸之判斷依據，用以詐取較高額之貸款，足以生損害
    於六信合作社。因認被告乙○○涉有刑法第二百十六條、二
    百十條行使偽造文書罪嫌及同法第三百三十九條第一項之詐
    欺罪嫌。
二、按犯罪事實應依證據認定之，無證據不得認定其犯罪事實。
    又不能證明被告犯罪者，應諭知無罪之判決，刑事訴訟法第
    一百五十四條、第三百零一條第一項分別定有明文。又事實
    之認定，應憑證據，如未能發現相當證據，或證據不足以證
    明，自不能以推測或擬制之方法，以為裁判基礎，最高法院
    四十年臺上字第八六號判例可資參照。復按刑事訴訟法第一
    百五十六條第二項規定：被告或共犯之自白，不得作為有罪
    判決之唯一證據，仍應調查其他必要之證據，以察其是否與
    事實相符。其立法意旨乃在防範被告或共犯自白之虛擬致與
    真實不符，故對自白在證據上之價值加以限制，明定須藉補
    強證據以擔保其真實性。故就刑事訴訟法第一百五十六條第
    二項之立法意旨觀之，非共同被告之共犯之自白或其他不利
    於己之陳述，固得作為認定被告犯罪之證據，但不得作為有
    罪判決之唯一證據，仍應調查其他必要之證據，以察其是否
    與事實相符，亦即仍須有補強證據以擔保該共犯自白之真實
    性，始得採為斷罪之依據，並非絕對可由法院自由判斷該共
    犯之自白或不利於己之陳述之證明力。若不為調查，而專憑
    此項供述據為被告犯罪事實之認定，即與上開規定有違。最
    高法院九十年度臺上字第五二九八號、九十四年度臺上字第
    七○九二號、九十五年度臺上字第二三二七號判決可資參照
    。
三、本件公訴人認被告乙○○涉有前揭行使偽造文書及詐欺等罪
    嫌，無非係以證人即檢察官所認定之共犯丙○○及證人即不
    動產買賣人頭戶黃邦夫、鄭美香、陳坤福及葉耀鴻等人之證
    述，以及卷附如附表所示不動產之法拍、假買賣契約及申請
    貸款等相關資料為證據。訊據被告乙○○堅詞否認有何行使
    偽造文書及詐欺等犯行，辯稱：伊並未與丙○○共同合作經
    營法拍屋之業務，也沒有為丙○○所購買之法拍屋估算可以
    貸款額度之行為等語。
（一）公訴人用以證明被告乙○○有與共犯即另案被告丙○○就
      起訴事實所認定之行使偽造文書及詐欺等犯罪行為有犯意
      聯絡及行為分擔之證據，除公訴人所主張之本案共犯即證
      人丙○○之證述外，自應有其他補強之證據用以資佐證，
      倘公訴人若無任何補強證據足資佐證本案共犯即證人丙○○不利被告乙○○之陳述為真，或經本院調查後認並無其
      他必要證據足以證明證人丙○○所述不利被告之情與事實
      相符，自不得僅由本院自由判斷證人丙○○不利於被告之
      陳述之證明力，而認定被告有公訴人所指之犯行，已如前
      述。本案公訴人所舉用以證明被告有行使偽造文書及詐欺
      之犯行，除上開共犯即證人丙○○之陳述外，另有證人即
      不動產買賣人頭戶黃邦夫、鄭美香、陳坤福及葉耀鴻等人
      之證述，以及卷附如附表所示不動產之法拍、假買賣契約
      及申請貸款等相關資料，經查：
    1.就附表所示之各不動產，係另案被告丙○○向法院民事執
      行處以法院拍賣競標之方式拍得後，由另案被告丙○○安
      排自己或其他如附表所示之各買賣人頭戶，而訂定虛偽之
      買賣契約過戶後，向地政機關申請地籍謄本，並備同上開
      虛偽之不動產買賣契約，再以自己或人頭戶之名義，持以
      向六信合作社貸款部門申請貸款等情，業據證人即另案被
      告丙○○供述在卷，並有如附表所示之各不動產人頭戶即
      證人黃邦夫、鄭美香、陳坤福及葉耀鴻等在偵查中所為之
      證述（見臺灣臺南地方法院檢察署九十五年度偵緝字第六
      九二號號偵查卷第二九至三一頁），以及卷附如附表所示
      之各不動產法拍、假買賣契約及申請貸款等相關資料在卷
      可參，堪認另案被告丙○○有與如附表所示之各不動產買
      賣人頭戶成立虛偽交易後，再持不實之不動產賣賣契約等
      文件，以如附表包括自己等不動產買賣人頭戶之名義，向
      六信合作社申請貸款之經過屬實。
    2.本案公訴人雖舉證人即如附表所示不動產買賣人頭戶黃邦
      夫、鄭美香、陳坤福及葉耀鴻等人於偵查中之證詞，用以
      佐證公訴人所認定之本案共犯即證人丙○○不利被告之證
      述，然稽之上開不動產買賣人頭戶即證人黃邦夫、鄭美香
      、陳坤福及葉耀鴻等人於偵查中之證述，證人黃邦夫證稱
      ：「（丙○○在本案這種模式的購屋和貸款，你當過幾次
      這種人頭？）一次。」、「（你對這些貸款的過程了解嗎
      ？）不了解。」、「（你是純粹基於親戚關係幫忙嗎？）
      純粹是丙○○需要幫忙我就幫忙。」等語；證人鄭美香證
      述：「（丙○○在本案這種模式的購屋和貸款，你當過幾
      次這種人頭？）三、四次以上。」、「（你對這些貸款的
      過程了解嗎？）我是因為親戚關係幫忙嗎。」、「（你對
      於貸款的內容了解嗎？）不了解。」等語；證人陳坤福證
      稱：「（丙○○在本案這種模式的購屋和貸款，你當過幾
      次這種人頭？）一次。」、「（你對這些貸款的過程了解
      嗎？）不了解。」、「（你對於貸款的內容了解嗎？）不
      了解。」、「（你是純粹基於親戚關係幫忙嗎？）是。」
      等語；證人葉耀鴻證述「（丙○○在本案這種模式的購屋
      和貸款，你當過幾次這種人頭？）一、兩次。」、「（你
      對這些貸款的過程了解嗎？）不了解。」、「（你對於貸
      款的內容了解嗎？）不了解。」、「（你是純粹基於朋友
      關係幫忙嗎？）是。」等語（見臺灣臺南地方法院檢察署
      九十五年度偵緝字第六九二號偵查卷第二九至三一頁），
      是由上開證人黃邦夫、鄭美香、陳坤福及葉耀鴻等人於偵
      查中之證述可知，證人黃邦夫、鄭美香、陳坤福及葉耀鴻
      等人均僅證述其等分屬證人丙○○之親戚或朋友，故受證
      人丙○○之託，而充作證人丙○○從事法院房屋拍賣之不
      動產買賣人頭，參以上開證人黃邦夫、鄭美香、陳坤福及
      葉耀鴻等人，其等於同意為證人丙○○充作不動產買賣人
      頭戶之過程中，既均未與被告乙○○有所接觸或聯繫，再
      佐以其等又均不瞭解證人丙○○以其等為不動產買賣人頭
      戶而向六信合作社貸款之詳細過程及內容，是上開證人黃
      邦夫、鄭美香、陳坤福及葉耀鴻等人證述其等有受證人丙○○之託作為法拍屋之買賣人頭之證言，雖與證人丙○○
      所述之情相符，然上開證人黃邦夫、鄭美香、陳坤福及葉
      耀鴻所證述之情，僅能證明證人丙○○證述其有委請證人
      黃邦夫、鄭美香、陳坤福及葉耀鴻等人作為本案不動產買
      賣之人頭戶等情屬實，而無從證明被告乙○○是否有參與
      證人丙○○委託其等作為本案不動產買賣之人頭戶一節，
      並進而佐證證人丙○○供述其與本案被告乙○○就檢察官
      所起訴之犯罪行為有犯意聯絡及行為分擔之事實。
    3.復依公訴人所舉之卷附如附表所示不動產之法拍、假買賣
      契約及申請貸款等相關資料，其上除有以證人丙○○、證
      人即不動產買賣人頭戶黃邦夫、鄭美香、陳坤福及葉耀鴻
      等人，以及其他名義人吳佩珊、葉英珠、陳昭治等人為名
      義所作成之文件與契約資料外，上開文書證據並查無被告
      乙○○有於其上具名或簽名蓋章之內容，是由上開文書證
      據之名義人既均非被告本人，且又無其他證據足認被告有
      參與製作或簽立上開文件或契約之行為，是上開如附表所
      示不動產之法拍、假買賣契約及申請貸款等相關資料，並
      無法據之推認本案被告有參與證人丙○○持不實之不動產
      買賣契約向六信合作社貸款之行為，是由公訴人所舉如附
      表所示不動產之法拍、假買賣契約及申請貸款等相關資料
      ，亦不足作為證人丙○○不利於被告之證述係與事實相符
      。
    4.又參以附表編號五所示借戶吳佩珊之六信合作社保證人信
      用調查表（見臺灣臺南地方法院檢察署九十二年度他字第
      六五○號偵查卷第二三頁）之其他參考意見欄，其上雖載
      有「本人（即另案被告丙○○）與本社杜副總經理（即被
      告乙○○）為舊識」等語，且據證人即製作該信用調查表
      之六信合作社員工丁○○於本院審理時證述：伊會為上開
      之記載，可能係在伊當時之上級即當時擔任該行淵東分社
      之經理戊○○向伊表示，丙○○係該行長期的大客戶，並
      與當時擔任該行副總經理之被告熟識，而要伊把這個案件
      做完成之壓力下所為等語（見本院九十五年十一月十三日
      審理筆錄）。然審之上開信用調查表參考意見欄所記載之
      意旨，即便上開內容所載為真，亦僅能證明擔任附表編號
      五借戶吳佩珊之保證人即證人丙○○與被告熟識，並不足
      以作為被告有參與該次申請貸款過程之事實。且稽之前開
      證人丁○○之證言，其於辦理本件信用調查時既係由案發
      時擔任六信合作社淵東分社之經理即證人戊○○處承受壓
      力，然證人戊○○於本院審理時既未有何指證被告有向其
      施壓之情，是上開證人丁○○之證言即便屬實，亦尚難作
      為不利於本案被告之證據，而認定被告就如附表編號五所
      示之貸款申請程序，與另案被告丙○○有何意思聯絡或行
      為分擔。
    5.基上，本案除公訴人所認定之共犯即證人丙○○陳述被告
      有參與伊持不實之不動產買賣契約等相關資料，向六信合
      作社以各不動產買賣人頭戶之名義申請貸款行為之證據外
      ，公訴人所舉之其他證據並無法證明被告就前開證人丙○○所為之行為有何意思聯絡及行為分擔，且本院審之本案
      其餘卷證資料後，亦查無其他必要證據足資認定證人丙○○所述不利被告之陳述為真，本院自難認定被告有公訴人
      所指之犯行。
（二）另退步言之，即便本案被告乙○○確有與證人丙○○共同
      持不實之不動產買賣契約向六信合作社行使，並以此方式
      向六信合作社申請貸款，然：
    1.按偽造私文書罪，除從事業務之人明知為不實之事項而登
      載於其業務上作成之文書外，以偽造他人名義之私文書為
      構成要件。是刑法第二百十條之偽造私文書罪，以無製作
      權人，擅自以他人文書為其要件，若與作成文書名義人雙
      方通謀而制作虛偽之普通文書，例如當事人雙方通謀而為
      虛偽之買賣契約，乃該當事人雙方自己制作之文書，縱其
      內容登載不實，究不構成偽造文書之罪，而不用擔負刑責
      ；至借用他人名義訂立之文書，若名義人事先確有同意，
      並經本人簽章或委託他人為之，亦無偽造文書之可言。最
      高法院四十四年度臺上字第五七○號判例、七十二年度臺
      上字第六○七號及九十三年度臺上字第二○五七號判決可
      資參照。查證人丙○○所安排之如附表所示之各不動產買
      賣人頭戶，其中證人黃邦夫、鄭美香、陳坤福及葉耀鴻既
      均於偵查中證述其等有同意出借名義供證人丙○○作為向
      六信合作社貸款之用，而與證人丙○○成立不實之不動產
      買賣契約，顯見如附表所示之各該不動產買賣契約即屬證
      人丙○○與各不動產買賣人頭戶通謀所為，是即便如附表
      所示之各不動產買賣契約均屬虛偽不實，然上開不動產買
      賣契約既係為各不動產買賣人頭戶自己所製作之文書，抑
      或為證人丙○○於得到各不動產買賣人頭戶之同意後所製
      作，依前開說明，該等行為仍不構成偽造私文書犯行，是
      證人丙○○持上開不實之不動產買賣契約向六信合作社行
      使，亦不符合行使偽造私文書之要件。
    2.又按刑法第三百三十九條第一項詐欺罪之成立，以意圖為
      自己或第三人不法所有，以詐術使人將本人或第三人之物
      交付為要件。所謂以詐術使人交付，必須被詐欺人因其詐
      術而陷於錯誤，若其所用方法，不能認為詐術，亦不致使
      人陷於錯誤，即不構成該罪。最高法院四十六年度臺上字
      第二六○號判例可資參照。查本案公訴人係認為證人丙○○以偽造不實的買賣契約持向六信合作社貸款部門行使，
      使六信合作社核貸之判斷陷於錯誤，用以詐取較高額之貸
      款，而認定證人丙○○之上開行為係屬詐欺取財犯行。惟
      六信合作社決定不動產擔保品之核貸金額，據案發時擔任
      該社淵東分社之經理戊○○於本院審理時證述；「（裡面
      的陳述你提到『擔保品買賣價格』與『實地訪價』這兩個
      價格是什麼關係？」、「（我們有時會以新屋的買賣價格
      來評估貸款不能超過七成，這是『擔保品買賣價格』，『
      實地訪價』是如果房子比較舊，我們就依據估價辦理核算
      ，算出的價格就是『實地訪價』。」、「（決定貸款額度
      這兩個價格什麼關係？）會參考。」、「（如何參考？）
      我們會實際調查房子當時大約的價值，最後是以七成貸款
      。」等語綦詳（見本院九十五年十一月十三日審理筆錄）
      ；另參之卷附之六信合作社放款擔保物估價辦法第五條復
      規定「房地產其建築物完成日期在二年內附有買賣契約書
      者，得依買賣售價之七成以內核貸。」（見臺灣臺南地方
      法院檢察署九十一年度發查字第二六七三號偵查卷第三五
      三頁）。是由上開證人戊○○證述之內容及六信合作社放
      款擔保物估價辦法之規定，可知如貸款申請人向六信合作
      社提出不動產貸款申請時，如作為貸款擔保標的之不動產
      係屬二年內新建完成之建築物，貸款申請人可提出不動產
      買賣契約，供六信合作社審核人員參考而依買賣契約上之
      買賣售價七成核貸，而由六信合作社放款擔保物估價辦法
      第五條係規定「得」依買賣售價之七成以內核貸之規定，
      可知上開依不動產買賣契約之售價七成核貸之規定，並非
      係六信合作社承辦人員核准貸款額度之限制，而係六信合
      作社承辦人員在「實地訪價」較「擔保品買賣價格」為低
      之情況下，得據以提高核貸金額之依據，是足認貸款申請
      人向六信合作社申請貸款時，其等所提出之不動產買賣契
      約上之買賣價格，確實可以影響六信合作社核貸之標準。
      然以如附表所示之不動產而言，該等不動產既均屬證人丙○○向法院拍得之法拍屋，衡情如附表所示之各不動產，
      於證人丙○○向六信合作社申請貸款時，應均已非兩年內
      所興建完成之新成屋，可見證人丙○○雖提出不實之不動
      產買賣契約，然上開不動產買賣契約內所載之買賣價格，
      並不能作上開六信合作社承辦人員核貸不動產時所能參考
      之「擔保品買賣價格」之依據，而得以影響六信合作社核
      准貸款之額度。又證人戊○○於本院審理時雖另證述：六
      信合作社內部有核貸金額不得超過法拍屋法拍價格八成之
      規定等語。惟查附表所示之各不動產，雖均經證人丙○○
      與各不動產買賣人頭戶成立不實之不動產買賣契約，然上
      開各虛偽成立之不動產買賣契約，並不足以改變如附表所
      示之各不動產，均曾經由法院民事執行查封、拍賣之程序
      ，且上開拍查、封賣後移轉登記予拍定人之過程，並均經
      由地政機關人員登載於土地或建物謄本上之事實，是倘若
      六信合作社承辦人員審核俗稱「法拍屋」之不動產核貸案
      件時，僅能依法院民事執行處拍賣價格之八成核貸，則該
      社之承辦人員僅要查詢各不動產之地政機關登記資料，即
      可得知上開不動產曾經經由法院民事執行處查封拍賣之事
      實，是證人丙○○向六信合作社提出虛偽不實之不動產買
      賣契約，既不會改變如附表所示之各不動產於地政機關已
      登記之查封拍賣資訊（至證人丙○○持不實之不動產買賣
      契約，使地政機關之公務員將該虛偽之不動產移轉登記事
      項，登載於職務上所載之地籍資料等公文書部分，因檢察
      官起訴事實並未認定，而屬另一問題），可認證人丙○○
      持不實之不動產買賣契約向六信合作社申請貸款，並不足
      以使六信合作社之承辦人員陷於錯誤。再者，衡之一般金
      融機構核發房屋貸款之正常流程，本件六信合作社核貸如
      附表所示之各申請貸款案件時，該社之承辦人員應已稽核
      並評估過各貸款契約申請案之申貸人、連帶保證人之信用
      情況以及作為擔保物之不動產價值等資訊後，再決定核發
      貸款之金額，且即便如附表所示之各申請貸款案件，均係
      由證人丙○○向六信合作社遞件申請，然如附表所示之不
      動產買賣人頭戶，其等於最後對保之過程亦均需親自為之
      ，是各不動產買賣人頭戶雖僅係出借名義與證人丙○○，
      然其等仍須對六信合作社負擔契約義務，是如附表所示之
      各申請貸款案件，雖係證人丙○○以各不動產買賣人頭戶
      之名義所申請，然六信合作社所能獲得之保障，仍與一般
      貸款案件無異，由此亦足認六信合作社並未因證人丙○○
      以各不動產買賣人頭戶為名義申請貸款，而受有所損害。
      基上，上開證人丙○○雖有持虛偽不實之不動產買賣契約
      ，並以各不動產買賣人頭戶之名義向六信合作社申請貸款
      之行為，然其上開所使用之方法，既非詐術之行使，亦不
      致使六信合作社陷於錯誤，是核與刑法詐欺罪之要件，顯
      不該當，難以該罪相繩。
    3.基上，公訴人所認定之本案共犯即證人丙○○之行為既不
      成立公訴人所指之行使偽造文書及詐欺等犯行，是即便本
      案被告乙○○確有與證人丙○○共同持不實之不動產買賣
      契約向六信合作社行使，並以此方式向六信合作社申請貸
      款，被告亦不成立犯罪。
四、綜上所述，本案除公訴人所認定之共犯即證人丙○○之供述
    外，並無其他佐證可資證明被告與證人丙○○就起訴書所認
    定之犯罪行為有犯意聯絡或行為分擔，且即便被告確有參與
    起訴事實所認定之行為，然上開行為復又不構成公訴人所指
    之行使偽造文書及詐欺等罪之構成要件，且又查無其他積極
    證據足資證明被告涉犯起訴書所認定之犯行，自屬犯罪不能
    證明，應諭知被告無罪之判決。
據上論斷，應依刑事訴訟法第三百零一條第一項，判決如主文。
本案經檢察官甲○到庭執行職務。
中    華    民    國    95    年    11    月    27    日
              刑事第四庭    審判長法  官  陳志成
                                  法  官  黃欣怡
                                  法  官  楊佳祥
以上正本證明與原本無異。
如不服本判決應於送達後十日內向本院提出上訴狀（應附繕本）
。
                                  書記官  汪姿秀
中    華    民    國    95    年    11    月    27    日
附表：
┌──┬────┬───┬────┬─────┬────┬─────┬─────┬────┬─────┬─────┬────────┬──────┬────┬────┬────┬────┬──────┐
│編號│借戶    │與陳美│借款行庫│申請金額  │申請日期│鑑價日期  │估計價值  │核准日期│核准金額  │申請類別  │入款帳號        │擔保品      │擔保品  │借據起迄│迄息日  │保證人  │借款餘額    │
│    │        │惠之關│        │          │        │          │          │        │          │用途      │                │            │提供人  │日期    │        │        │            │
│    │        │係    │        │          │        │          │          │        │          │          │                │            │        │        │        │        │            │
├──┼────┼───┼────┼─────┼────┼─────┼─────┼────┼─────┼─────┼────────┼──────┼────┼────┼────┼────┼──────┤
│一  │丙○○  │本人  │六信大興│32,000,000│89.12.20│89.12.26  │32,205,606│89.12.27│32,000,000│分批循環  │0000-00-0000000 │永褔三      │丙○○  │89/12/29│90.05.27│陳美智  │33,077,660  │
│    │        │      │        │          │        │          │          │        │          │臨時周轉  │03              │3.34-1-2    │        │92/12/29│轉催收  │        │            │
│    │        │      │        │          │        │          │          │        │          │          │                │中正89、91  │        │        │        │        │            │
│    │        │      │        │          │        │          │          │        │          │          │                │永褔二70-1  │        │        │        │        │            │
├──┼────┼───┼────┼─────┼────┼─────┼─────┼────┼─────┼─────┼────────┼──────┼────┼────┼────┼────┼──────┤
│二  │丙○○  │本人  │六信大興│8,000,000 │89.12.23│89.12.24  │8,007,507 │89.10.25│8,000,000 │分批循環  │0000-00-0000000 │鹽埕220-697 │葉耀鴻  │89/10/27│90.05.27│葉耀鴻  │8,269,416   │
│    │        │      │        │          │        │          │          │        │          │臨時周轉  │02              │大成二173   │        │92/10/27│轉催收  │        │            │
│    │        │      │        │          │        │          │          │        │          │          │                │            │        │        │        │        │            │
│    │        │      │        │          │        │          │          │        │          │          │                │            │        │        │        │        │            │
├──┼────┼───┼────┼─────┼────┼─────┼─────┼────┼─────┼─────┼────────┼──────┼────┼────┼────┼────┼──────┤
│三  │黃邦夫  │大姊夫│六信大興│4,200,000 │89.05.24│87.12.01  │87年鑑估  │89.05.24│4,200,000 │分批循環  │0000-00-0000000 │高砂228-2-3 │黃邦夫  │89/05/24│90.05.24│丙○○  │4,356,000   │
│    │        │      │        │          │        │          │0000000   │        │          │臨時周轉  │01              │府前一90.21 │        │92/05/24│轉催收  │        │            │
│    │        │      │        │          │        │          │          │        │          │          │                │            │        │        │        │        │            │
│    │        │      │        │          │        │          │          │        │          │          │                │            │        │        │        │        │            │
├──┼────┼───┼────┼─────┼────┼─────┼─────┼────┼─────┼─────┼────────┼──────┼────┼────┼────┼────┼──────┤
│四  │鄭美香  │三弟妹│六信大興│2,300,000 │89.06.22│89.06.23  │2,326,179 │89.07.03│2,300,000 │單張貸放  │0000-00-0000000 │怡中1239    │鄭美香  │89/07/03│90.06.03│丙○○  │2,240,000   │
│    │        │      │        │          │        │          │          │        │          │購置住宅  │01              │怡安二      │        │0000000 │轉催收  │        │            │
│    │        │      │        │          │        │          │          │        │          │          │                │545.6.1     │        │        │        │        │            │
│    │        │      │        │          │        │          │          │        │          │          │                │            │        │        │        │        │            │
├──┼────┼───┼────┼─────┼────┼─────┼─────┼────┼─────┼─────┼────────┼──────┼────┼────┼────┼────┼──────┤
│五  │吳佩珊  │姪女  │六信淵東│2,500,000 │90.03.15│90.03.16  │2,568,328 │90.03.20│2,500,000 │分批循環  │0000-00-0000000 │公學1105    │吳佩珊  │90/03/20│90.05.20│丙○○  │2,605,000   │
│    │        │      │        │          │        │          │          │        │          │臨時周轉  │01              │公學二185   │        │93/03/20│轉催收  │        │            │
│    │        │      │        │          │        │          │          │        │          │          │                │            │        │        │        │        │            │
│    │        │      │        │          │        │          │          │        │          │          │                │            │        │        │        │        │            │
├──┼────┼───┼────┼─────┼────┼─────┼─────┼────┼─────┼─────┼────────┼──────┼────┼────┼────┼────┼──────┤
│六  │葉英珠  │葉耀鴻│六信大興│4,000,000 │90.03.13│90.03.15  │4,014,407 │90.03.21│4,000,000 │分批循環  │0000-00-0000000 │虎尾寮514   │葉英珠  │90/03/21│90.05.21│陳坤正  │4,164,000   │
│    │        │姑姑  │        │          │        │          │          │        │          │臨時周轉  │                │富農-92-8   │        │93/02/21│轉催收  │        │            │
│    │        │      │        │          │        │          │          │        │          │          │                │            │        │        │        │        │            │
│    │        │      │        │          │        │          │          │        │          │          │                │            │        │        │        │        │            │
├──┼────┼───┼────┼─────┼────┼─────┼─────┼────┼─────┼─────┼────────┼──────┼────┼────┼────┼────┼──────┤
│七  │陳坤褔  │長兄  │六信大興│2,602,824 │89.11.09│89.11.10  │2,600,000 │        │          │分批循環  │0000-00-0000000 │鹽埕290-    │陳招治  │89/11/15│90.05.15│陳招治  │2,707,000   │
│    │        │      │        │          │        │          │          │        │          │臨時周轉  │01              │(618)       │        │92/11/15│轉催收  │        │            │
│    │        │      │        │          │        │          │          │        │          │          │                │金華二9.39  │        │        │        │        │            │
│    │        │      │        │          │        │          │          │        │          │          │                │            │        │        │        │        │            │
├──┼────┼───┼────┼─────┼────┼─────┼─────┼────┼─────┼─────┼────────┼──────┼────┼────┼────┼────┼──────┤
│八  │葉耀鴻  │朋友  │六信大興│11,900,000│89.09.14│89.06.16  │89年      │89.09.15│11,900,000│分批循環  │0000-00-0000000 │鹽埕2165    │葉耀鴻  │89/09/15│90.05.15│丙○○  │12,343,000  │
│    │        │      │        │          │        │          │11,904,167│        │          │臨時周轉  │01              │夏林82      │        │92/09/15│轉催收  │        │            │
│    │        │      │        │          │        │          │87年      │        │          │          │                │            │        │        │        │        │            │
│    │        │      │        │          │        │          │12,355,324│        │          │          │                │            │        │        │        │        │            │
└──┴────┴───┴────┴─────┴────┴─────┴─────┴────┴─────┴─────┴────────┴──────┴────┴────┴────┴────┴──────┘


司法院資訊處製作；財團法人民間司法改革基金會備份。
